【裁判字號】    92,重訴緝,5
【裁判日期】    920530
【裁判案由】    毒品危害防制條例
【裁判全文】
臺灣板橋地方法院刑事判決                          九十二年度重訴緝字第五號
    公  訴  人  臺灣板橋地方法院檢察署檢察官
    被      告  甲○○
    選任辯護人  施正國
右列被告因違反毒品危害防制條例等案件，經檢察官提起公訴（九十一年度偵字第一
一八三四號），本院判決如左：
    主      文
甲○○共同意圖販賣而持有第二級毒品安非他命，累犯，處有期徒刑伍年拾月。
扣案第二級毒品安非他命拾肆大包、柒小包（驗餘淨重合計肆佰陸拾柒點壹伍公克）
，均沒收。
    事      實
一、緣江鴻輝（業經本院為有罪之諭知）於民國（下同）九十一年六月二十七日十五
    時三十五分許，經臺灣基隆地方法院檢察署執行保護管束情況約談後，在基隆市
    ○○路遇及綽號「阿峰」（讀音）之真實姓名、年籍不詳之成年男子，因「阿峰
    」欲尋找購買安非他命之對象，江鴻輝乃與「阿峰」共同基於意圖販賣而持有第
    二級毒品安非他命之犯意聯絡，由江鴻輝駕駛車牌號ＵＱ－八三一八號自用小客
    車搭載「阿峰」，並共同攜帶安非他命十四大包、七小包（驗餘淨重合計四百六
    十七．一五公克），而於同日（起訴書誤繕為二十六日）十九時許至江鴻輝所熟
    識之甲○○（曾因違反毒品危害防制條例案件，於八十九年七月二十九日，經臺
    灣臺北地方法院以八十九年度簡字第一○四號刑事簡易判決判處有期徒刑五月確
    定，八十九年十月十六日因易科罰金執行完畢）位於臺北縣土城市○○路五八七
    巷三十號七樓頂樓之住處，委由甲○○代為尋找買主而販賣以牟利，經甲○○應
    允後乃由江鴻輝將前開安非他命交予甲○○，而甲○○即與「阿峰」、江鴻輝共
    同基於販賣之意圖而持有該等第二級毒品安非他命。殆九十一年六月二十八日十
    六時許，經警於甲○○將上開安非他命出售前即持本院核發之搜索票至甲○○之
    前開住處搜索而查獲前開十四大包、七小包安非他命，經甲○○供述該等安非他
    命係江鴻輝所交付，並以電話聯絡江鴻輝相約見面，且帶同警方於同日十八時許
    ，在臺北市○○路二十二號「峰島咖啡店」內查獲江鴻輝而偵悉上情。
二、案經臺北市政府警察局中山分局移送臺灣板橋地方法院檢察署檢察官偵查起訴。
    理      由
一、訊據被告甲○○坦承前開由同案被告江鴻輝及「阿峰」攜帶安非他命至伊位於臺
    北縣土城市○○路五八七巷三十號七樓頂樓之住處交付伊一事，惟矢口否認有被
    訴意圖販賣而持有第二級毒品安非他命之犯行，辯稱：因被告江鴻輝及「阿峰」
    欲去桃園，所以暫放於其住處云云。
二、經查：
（一）被告甲○○於警訊中已供稱：「（該查獲之安非他命及空分裝袋係何人所有？
      ）警方查獲之安非他命及空分裝袋是我朋友綽號『豆花』之男子於二十六日晚
      上打電話給我後，在我住處樓頂他將安非他命及空分裝袋交給我。」、「（該
      綽號『豆花』之男子為何將安非他命及空分裝袋交給你？）他是要我『替他將
      安非他命販售給他人』，但是我至今並未有將該安非他命販售給他人。」、「
      經我當面指認江鴻輝，他就是綽號『豆花』之男子無誤，也是他將該安非他命
      及空分裝袋交給我之人。」（見臺灣板橋地方法院檢察署九十一年度偵字第一
      一八三四號卷〈下簡稱偵卷〉第九頁背面、第十頁正面），嗣其於檢察官偵查
      中亦供稱：「（警訊稱你是要替江鴻輝將這些『安』賣給別人是賣給何人？）
      我是跟警察說是江鴻輝跟他老大『阿峰』把這些『安』寄放在我這裡『看有沒
      有人要』。」（見偵卷第五十七頁正面），之後於本院審理中其復供承：「（
      為何要拿給你？）阿峰說要寄放在我那裡。他有叫我『問看看有沒有人要』．
      ．．。」（見本院九十一年度重訴字第二七號刑事卷之九十一年九月三日訊問
      筆錄），而同案被告江鴻輝於檢察官偵查中亦供稱：「（十四包『安』是你拿
      到甲○○家寄放？）我與『阿峰』一起拿去放。」、「（為何拿去她那裏放？
      ）『阿峰』告訴她看（有）沒有人要這些『安』。」（見偵卷第五十七頁），
      嗣其於本院審理中供承：「（為何拿十四包安非他命給甲○○？）她要賣出去
      。」、「（豆花是誰？）是我。」、「（是否知道甲○○跟你拿毒品要做什麼
      ？）她要賣別人。但沒有賣出去。」（見本院九十一年度重訴字第二七號刑事
      卷之九十一年八月九日訊問筆錄）、「（在甲○○家中查獲的安非他命是否是
      你交給她的？）是我跟阿峰過去的。過去之後我們一起上樓，在她家七樓樓頂
      交給她的。東西是阿峰的。」、「（為何交給甲○○？）『那天拿過去是問她
      看有沒有人要』，她怎麼說的我不清楚，當時我在旁邊。」、「（為何特別去
      問他？）我是叫她想辦法看看，因為她有吃藥。」、「（交安非他命給甲○○
      之前如何跟她聯絡？）我沒有事先跟她聯絡，是直接過去她家的，當天我去基
      隆法院報到完之後遇到阿峰的，阿峰拿個袋子裝著安非他命，他說一起去甲○
      ○她家，要去她家前沒有事先聯絡，阿峰之前與甲○○不熟，阿峰說看看有沒
      有人可以把安非他命賣出去。」、「（你問甲○○看有沒有人要，她如何表示
      ？）沒有，就放在她那裡。」、「（阿峰如何跟你說要去甲○○那裡？）他說
      拿過去那裡看有沒有人要。」（見本院九十一年度重訴字第二七號刑事卷之九
      十一年九月三日訊問筆錄）、「（何時拿毒品過去甲○○那裡？）應該是二十
      七日。因為假釋中那天下午我有去基隆地檢署觀護人那裡報到．．．。」（見
      本院九十一年度重訴字第二七號刑事卷之九十一年十月二日訊問筆錄），而被
      告甲○○與同案被告江鴻輝之前開供述且互核相符。再者，同案被告江鴻輝於
      「九十一年六月二十七日」（下午）三時二十分至三時三十五分於臺灣基隆地
      方法院檢察署接受觀護人約談一節亦有該署九十一年十月十一日基檢清生字第
      一八九五八號函（見本院九十一年度重訴字第二七號刑事卷）附卷足憑，並有
      與被告江鴻輝所述行程相吻合之行動電話（門號：0000000000）通
      聯紀錄（見本院九十一年度重訴字第二七號刑事卷）附卷足稽，是被告甲○○
      嗣翻異前供而為之辯詞本難採信；況且，同案被告江鴻輝與「阿峰」遠從基隆
      市即無視遭警查獲之危險而共同持有該等安非他命，豈會至臺北縣土城市時，
      始將數量非微之安非他命單純寄放於被告甲○○處，所辯尤與常情有違，是被
      告甲○○飾詞圖卸之情灼然。
（二）此外，復有扣案第二級毒品安非他命安非他命十四大包、七小包〈驗餘淨重合
      計四百六十七．一五公克〉（業經內政部警政署刑事警察局就查扣之晶體為鑑
      驗，鑑驗結果認係安非他命，並秤其重量〈見本院九十一年度重訴字第二七號
      刑事卷所附內政部警政署刑事警察局九十一年七月二十二日刑鑑字第○九一○
      一六九五七三號、九十二年二月十七日刑鑑字第○九二○○一九八四三號鑑定
      通知書〉）足資佐證。
（三）又查販賣毒品安非他命係違法行為，非可公然為之，且有其獨特之販售路線及
      管道，復無公定價格，容易增減分裝之份量，而每次買賣之價量，可能隨時依
      雙方關係深淺、資力、需求量及對行情之認知、來源是否充裕、查緝是否嚴緊
      、購買者被查獲時供述購買對象之可能風險之評估等，而異其標準，非可一概
      而論，從而販賣之利得，一般除被告坦承犯行或價量俱臻明確外，委難察得實
      情，惟販賣之人從價差或量差中牟利之方式雖異，然其販賣行為在意圖營利則
      同一。被告甲○○及同案被告江鴻輝均坦承其持有扣案之安非他命之目的乃在
      於找尋買主，業如前述，雖未能供述致無從查得渠等欲以何一價格出售，惟被
      告甲○○及同案被告江鴻輝找尋之買主涵括不特定之他人，尚非限於至親好友
      ，當無可能甘冒重典而按「阿峰」原購入之價格轉售而不求利得之理；復按一
      般民眾普遍認知毒品安非他命之非法交易政府一向查禁嚴森，且予以重罰，衡
      諸常情，倘非有利可圖，絕無平白甘冒被嚴查重罰高度風險之理，故舉凡其有
      償交易，除足反證其確係另基於某種非圖利本意之關係外，自難因無法查悉其
      販入及欲出售之價格作為是否高價賣出之比較，諉無營利之意思阻卻意圖販賣
      而持有之犯行之追訴。
三、從而，本案事證已臻明確，被告甲○○之犯行洵堪認定，自應依法論科。
四、核被告甲○○所為，係犯毒品危害防制條例第五條第二項之意圖販賣而持有第二
    級毒品罪。被告甲○○所為前開犯行，與綽號「阿峰」之成年男子及同案被告江
    鴻輝有犯意聯絡及行為分擔，應論以共同正犯。被告甲○○持有安非他命之低度
    行為為意圖販賣而持有之高度行為所吸收而不另論罪。另按「肅清煙毒條例第十
    一條所稱『供出煙毒來源，因而破獲者，得減輕其刑』，其立法用意，旨在鼓勵
    被告供出其所販賣之毒品來源，俾追究出該毒梟之前手，以徹底清除毒品氾濫，
    自不包括供出共犯」（參照最高法院八十五年台覆字第二二八號、八十六年台覆
    字第五四號刑事判決要旨、司法院〈８２〉廳刑一字第二一七一七號函），是本
    件被告甲○○係供出共犯江鴻輝，本難認與毒品危害防制條例第十七條之規定相
    符；況且，犯販賣毒品之罪，供出毒品來源因而破獲者，依毒品危害防制條例第
    十七條之規定，僅得減輕其刑，而非必須減輕，此觀該法條規定自明，是縱認符
    合毒品危害防制條例第十七條所規定之情形，惟審酌本案情況，本院亦認無減輕
    其刑之必要，附此敘明。查被告甲○○因違反毒品危害防制條例案件，於八十九
    年七月二十九日，經臺灣臺北地方法院以八十九年度簡字第一○四號刑事簡易判
    決判處有期徒刑五月確定，八十九年十月十六日因易科罰金執行完畢，此有臺灣
    高等法院被告全國前案紀錄表在卷可稽，其於五年內再犯有期徒刑以上本案之罪
    ，應依刑法第四十七條之規定論以累犯，並依法加重其刑。爰審酌被告甲○○自
    身染有施用毒品之惡習，當深知毒品對個人、社會之危害，竟貪圖一己之私利而
    無視於此仍為本案犯行之犯罪動機、目的、手段、所生危害、意圖販賣而持有之
    毒品數量暨其品行、智識程度、犯罪後之態度等一切情狀，量處如主文所示之刑
    。
五、扣案第二級毒品安非他命十四大包、七小包（驗餘淨重合計四百六十七．一五公
    克），係本案查獲之毒品，應依毒品危害防制條例第十八條第一項前段之規定宣
    告沒收銷燬。
據上論斷，應依刑事訴訟法第二百九十九條第一項前段，毒品危害防制條例第五條第
二項、第十八條第一項前段，刑法第十一條前段、第二十八條、第四十七條，判決如
主文。
本案經檢察官陳伯厚到庭執行職務。
中      華      民      國      九十二      年     五     月    三十    日
                                      臺灣板橋地方法院刑事第五庭
                                          法  官  陳  鴻  清
右正本證明與原本無異。
如不服本判決應於送達後十日內向本院提出上訴狀。
                                          書記官  林  蔚  然
中      華      民      國      九十二      年     六     月     三     日
附錄本案論罪科刑法條全文：
毒品危害防制條例第五條：
意圖販賣而持有第一級毒品者，處無期徒刑或十年以上有期徒刑，得併科新臺幣七百
萬元以下罰金。
意圖販賣而持有第二級毒品者，處五年以上有期徒刑，得併科新臺幣五百萬元以下罰
金。
意圖販賣而持有第三級毒品者，處三年以上十年以下有期徒刑，得併科新臺幣三百萬
元以下罰金。
意圖販賣而持有專供製造或施用毒品之器具者，處五年以下有期徒刑，得併科新臺幣
一百萬元以下罰金。


司法院資訊處製作；財團法人民間司法改革基金會備份。
